【裁判字號】    97,交聲,388
【裁判日期】    980527
【裁判案由】    聲明異議
【裁判全文】
臺灣屏東地方法院交通事件裁定         97年度交聲字第388號
原處分機關  交通部公路總局高雄區監理所屏東監理站
異  議  人  甲○○
即受處分人
上列受處分人因違反道路交通管理處罰條例案件，不服交通部公
路總局高雄區監理所屏東監理站於97年9 月2 日所為之屏監違字
第裁82-AEB000000-0號處分，聲明異議，本院裁定如下：
    主  文
異議駁回。
    理  由
一、原處分意旨略以：受處分人即異議人 (下稱：異議人）甲○
    ○騎乘車牌號碼BGX-268 號重型機車，於民國 (下同）95年
    10月25日晚上10時10分許，被警舉發「機車不依規定兩段式
    左轉」違規，有北市警交大字第AEB891110 號違規單可稽，
    經查監理電腦資料系統並無違規案件繳款紀錄，本站爰依道
    路交通管理處罰條例第48條第2 款暨違反道路交通管理事件
    統一裁罰基準表第48條第2 款裁處異議人繳納罰款新台幣 (
    下同）1, 800元，並依道路交通管理處罰條例第63條第1 項
    記違規點數1 點，核無違誤。
二、異議人則以：伊在96年1 月23日時即已把之前積欠之罰單繳
    清，但在97年9 月2 日又寄來了本件95年的罰單! 事隔兩年
    再來催繳早已繳完之罰單，經打電話去確認，他們說電腦記
    錄裡伊是沒繳的，承辦人員又說可能當時電腦可能沒記錄，
    就是沒人要負責，都推給電腦，但這疏失已造成，難要人民
    來負責嗎? 為此聲明異議求為撤銷原處分。
三、查異議人甲○○前於95年10月25日晚上10時10分許，騎乘車
    牌號碼BGX-268 號重型機車，行經台北市○○路○ 段與民族
    西路口時，因被舉發「不依標誌、標線號誌指示行駛 (機車
    未兩段式左轉）之違規事情，有台北市政府警察局大同分局
    北市警交大字第AEB891110 號違規事件舉發通知單附卷可按
    ，並據異議人所不爭執，以上情事可堪認定為事實。
四、異議人雖以前開情詞置辯，惟查：異議人所稱渠早已繳清本
    件罰鍰等云，未據舉證以實其說；而經本院依異議意旨函詢
    有關異議人前於96年1 月間所清繳之各筆交通違規、欠費明
    細、及有無包括繳納本件系爭罰鍰時，經權責機關查明，所
    繳罰鍰、欠費並無包括本件 (即北市警交大字第AEB891110
    號違規單）之違規罰鍰，有高雄區監理所屏東監理站97年10
    月30日高監屏字第0970039055號函暨檢附之違規查詢報表一
    件在卷可按。益證異議人所與事實未盡相符，不足採信。
五、按汽車駕駛人轉彎時，有下列情形之一者，處新台幣600 元
    以上1,800 以下罰鍰：二、不依標誌、標線、號誌指示，道
    路交通管理處罰條例第48條第2 款定有明文。本件異議人上
    開交通違規行為 (騎乘機車未依標線指示兩段式左轉），事
    證明確，已如上述；而本件又係當場攔停舉發，並指定應到
    案日期95年11月9 日前，有前開「舉發違反道路交通管理事
    件通知單」附卷足稽。異議人逾應到案日期60日以上經逕行
    裁決處罰，準此，原處分機關依違反道路交通管理處罰條例
    第48條第2 款暨違反道路交通管理事件統一裁罰基準表第48
    條第2 款，裁處異議人罰款1, 800元，並依道路交通管理處
    罰條例第63條第1 項記違規點數1 點，核無違誤。異議意旨
    仍執陳詞，聲明撤銷原處分云云，惟無理由應予駁回。
六、依道路交通案件處理辦法第19條，裁定如主文。
中    華    民    國    98    年    5     月    27    日
                  交通法庭    法  官  朱盈吉
上正本證明與原本無異
如不服本裁定應於收受送達後五日內向本院提出抗告書狀敘述抗
告之理由抗告於台灣高等法院高雄分院。
中    華    民    國    98    年    6     月    2     日
                              書記官    林祥玉


司法院資訊處製作；財團法人民間司法改革基金會備份。
